臺灣桃園地方法院小額民事判決　　　110年度壢小字第1543號
原      告  佳福龍庭公寓大廈管理委員會

法定代理人  林春梅  
被      告  朱王紅英
            周寶貴  
共      同
訴訟代理人  徐玉勳  
上列當事人間請求損害賠償事件，本院於民國111年1月25日言詞
辯論終結，判決如下：
    主  文
原告之訴駁回。
訴訟費用由原告負擔。
    事實及理由
一、訴狀送達後，原告不得將原訴變更或追加他訴。但擴張或減
    縮應受判決事項之聲明者，不在此限。民事訴訟法第255條
    第1項但書第3款定有明文。本件原告起訴時訴之聲明為：被
    告應給付原告新臺幣（下同）4萬元。嗣於本院民國111年1
    月25日言詞辯論期日時變更訴之聲明為：被告應給付原告2
    萬元，另2萬元為訴訟費用。原告上開所為訴之變更，核屬
    減縮應受判決事項之聲明，與前揭規定相符，應予准許。
二、原告起訴主張：被告為社區住戶且未參加社區於民國109年6
    月14日所舉辦之區分所有權人會議，卻憑空捏造不實言論提
    告原告管理委員會，影響原告管理委員會名譽甚鉅。為此，
    爰依侵權行為之法律關係提起本件訴訟等語，並聲明:被告
    憑空捏造不實言論妨害本社區管理委員會之名譽，依法請求
    如變更後之聲明。
三、被告則以：原告無精神上痛苦不符合請求慰撫金的條件，故
    請求駁回原告之訴。　　
四、按法人名譽遭受損害，無精神上痛苦之可言，登報道歉已足
    回復其名譽，並無民法第195條第1項規定請求慰藉金之餘地
    （最高法院62年台上字第2806號判例可資參照），依舉重以
    明輕之法理，非法人團體名譽遭受侵害，仍無精神上之痛苦
    可言，故殊無依民法第195條第1項規定請求非財產上損害賠
    償金之餘地（最高法院102年度台上字第2233號判決意旨參
    照）。經查，本件原告係依公寓大廈管理條例第3條第9款之
    規定，由區分所有權人選任住戶若干人為管理委員所設立之
    組織，旨在執行「區權會議決議事項」及「公寓大廈管理維
    護事務」，於完成社團法人登記前，性質上屬「非法人團體
    」，其名譽權縱受有侵害，依上開說明，亦無精神上或肉體
    上痛苦可言，自無從依民法第184條第1項、第195條第1項之
    規定請求非財產上損害賠償。從而，原告主張其名譽權受有
    侵害，請求被告賠償非財產上損害2萬元，要屬無據。 
五、綜上所述，原告依侵權行為之法律關係，請求被告給付2萬
    元，為無理由，應予駁回。
六、訴訟費用負擔依據：民事訴訟法第78條。  
中　　華　　民　　國　　111 　年　　1　　月　　27　　日
                  中壢簡易庭  法  官  劉哲嘉
以上正本證明與原本無異。
如不服本判決，須以違背法令為理由，於判決送達後20日內向本
庭（桃園市○○區○○路0 段000 號）提出上訴狀。（須按他造
當事人之人數附繕本）。
中　　華　　民　　國　  111 　年　　1　　月　　 27　　日
                              書記官  鄭履任